臺灣臺東地方法院民事裁定
110年度消債清字第18號
聲  請  人
即  債務人  曹寶升  
訴訟代理人  許仁豪扶助律師
上列債務人聲請清算事件，本院裁定如下：
    主  文
債務人曹寶升自中華民國一一一年三月二十二日上午十時起開始
清算程序。
命司法事務官進行本件清算程序。
    理  由
一、按更生方案經法院裁定認可確定後，債務人因不可歸責於己
    之事由，致履行有困難者，得聲請法院裁定延長其履行期限
    ；債務人可處分所得扣除自己及依法應受其扶養者所必要生
    活費用之餘額，連續3個月低於更生方案應清償之金額者，
    推定有前項事由；債務人有第1項履行困難情形者，法院得
    依其聲請裁定開始清算程序，消費者債務清理條例（下稱消
    債條例）第75條第1項前段、第2項、第5項各有明文。又法
    院開始清算程序之裁定，應載明其年、月、日、時，並即時
    發生效力；法院裁定開始更生或清算程序後，得命司法事務
    官進行更生或清算程序；必要時得選任律師、會計師或其他
    適當之自然人或法人一人為監督人或管理人，此觀同條例第
    83條第1項、第16條第1項規定即明。
二、聲請意旨略以：伊前經本院於民國106年6月30日以105年度
    司執消債更字第62號裁定認可更生方案確定，詎料聲請人於
    109年6月間因工作繁重，壓力過大，陸續出現口部及手局部
    麻痺等中風前兆，於同年7月就醫，經醫生診斷罹患梗塞性
    腦中風併右側無力，影響伊語言、書寫及行動能力，不得已
    於同年11月間向本院聲請展延，經本院裁定准予延長履行期
    限至110年11月止。今延長期限已屆滿，惟聲請人中風所造
    成後遺症仍未痊癒，幾乎每天前往醫院就診、復健，無法擔
    任全職工作，生活費均仰賴補助維生，確有履行困難情形，
    爰依法聲請清算等語。
三、經查：
  ㈠債務人前聲請更生，經本院以104年度消債更字第62號裁定開
    始更生程序；債務人於更生程序中提出以每月為1期，共72
    期，每期清償新臺幣（下同）5,077元之更生方案（下稱系
    爭更生方案），經本院於106年6月6日以105年度司執消債更
    字第62號裁定認可，並於106年6月30日確定。嗣因債務人履
    行更生方案有困難，經本院以109年度司消債聲字第6號裁定
    延長履行期限1年，是系爭更生方案之履行期限延至110年12
    月繼續履行，其次各期之履行期限按此遞延等情，業據本院
    依職權調取各該卷宗查核無誤。
  ㈡惟債務人因第二型糖尿病、腦梗塞及失語症，經診斷其右側
    肢體無力、語言溝通困難，需至醫院復健科門診並持續接受
    復健治療乙節，有東基醫療財團法人台東基督教醫院110年9
    月23日診斷證明書（詳本院卷第29頁），堪認債務人陳稱其
    於109年間因梗塞性腦中風併右側無力，其語言、書寫及行
    動能力均受影響，至今無法工作等情，應可採信。至債務人
    目前無法工作，每月僅領有勞保失能補助及身障年金共8,61
    0元名及下僅有車齡18年之國瑞中古汽車一台，有債務人所
    提勞動部勞工保險局個人網路申報及查詢作業及汽車行照在
    卷（詳本院卷第38頁、第106頁），是債務人陳稱其且現在
    生活費均仰賴補助維生等語，亦可憑採。從而，債務人於10
    9年間中風後無法工作，無收入支應個人生活費用，須賴社
    會補助資助，遑論支付系爭更生方案金額之事實，堪以認定
    。債務人主張其因不可歸責於己之事由，致履行更生方案有
    困難，堪認可採。
四、綜上所述，債務人既因不可歸責於己之事由，致履行更生方
    案有困難，其依消債條例第75條第5項規定聲請本院裁定開
    始清算程序，即無不合。此外，復查無消債條例第6條第3項
    、第8條或第82條第2項所定駁回清算聲請之事由，是債務人
    聲請清算，應屬有據。爰依首揭規定，裁定開始本件清算程
    序，並命司法事務官進行本件清算程序。
五、爰裁定如主文。 
中　　華　　民　　國　　111 　年　　3 　　月　　22　　日
                  民事第一庭  法　官　吳俐臻
以上正本係照原本作成。
本裁定不得抗告。
本件裁定已於111年3月22日上午10時公告。
中　　華　　民　　國　　111 　年　　3 　　月　　22　　日
                              書記官  王品涵